臺灣臺北地方法院刑事判決
111年度訴字第910號
公  訴  人  臺灣臺北地方檢察署檢察官
被      告  徐榮佐


選任辯護人  林鈺雄律師
            劉哲睿律師
上列被告因詐欺等案件，經檢察官提起公訴（110年度偵字第363
75號）及移送併辦（111年度偵字第17413號），本院判決如下：
    主  文
徐榮佐犯三人以上共同詐欺取財罪，處有期徒刑陸月。
未扣案附表所示之物沒收，於全部或一部不能沒收或不宜執行沒
收時，追徵其價額。
    事  實
一、徐榮佐因經濟困難，急需貸款周轉，乃使用通訊軟體LINE（下稱LINE）與真實姓名年籍不詳、暱稱「洪正慶（專業貸款）」、「李義雄」之人聯繫，已獲悉申辦流程除與通常貸款程序有別外，尚涉及製作不實金流情事，而可預見對方可能係以詐術騙取不特定人金錢為目的之詐欺集團（下稱系爭詐欺集團），且使用人頭帳戶收受被害人匯款後，為躲避檢警追緝並掩飾、隱匿詐欺犯罪所得去向、所在，常推由集團成員將贓款領出後交予其他成員，藉此迂迴層轉之方式，製造金流斷點，以確保詐欺犯罪所得，遂行詐欺及洗錢犯行等情，為圖對方允諾之款項，竟仍不違背其本意，而與系爭詐欺集團暱稱為「洪正慶（專業貸款）」、「李義雄」者及其他同夥共同意圖為自己不法之所有，基於三人以上共同詐欺取財及掩飾、隱匿詐欺犯罪所得之洗錢之犯意聯絡，先於民國110年10月15日上午11時53分許，依「李義雄」之指示，將其所有台新商業銀行帳號000-00000000000000號帳戶（下稱系爭帳戶）帳號，以LINE提供予「李義雄」及所屬詐欺集團成員使用。待「李義雄」或所屬詐欺集團成員取得系爭帳戶資料後，即於同年月26日下午3時55分許，致電曾兆隆，冒充曾兆隆之外甥訛稱與友人合資急需借款周轉云云，致曾兆隆陷於錯誤而依指示於翌（27）日下午1時23分許，匯款新臺幣（下同）15萬元至系爭帳戶。徐榮佐復依「李義雄」指示，於同年月27日下午1時54分許，至臺北市○○區○○○路0段000號之台新商業銀行南松山分行（下稱台新南松山分行）自動櫃員機ATM提回款項，攜往臺北市○○區○○街0號前，交予系爭詐欺集團真實姓名年籍不詳、綽號「小廖」之成員，以此方式製造金流斷點，掩飾、隱匿上開犯罪所得之去向。嗣曾兆隆察覺有異報警，始悉上情。
二、案經曾兆隆訴由臺北市政府警察局松山分局報告臺灣臺北地
    方檢察署檢察官偵查起訴及移送併辦。
    理  由
壹、程序部分：
　　按被告以外之人於審判外之陳述，雖不符刑事訴訟法第159
    條之1至第159條之4規定，而經當事人於審判程序同意作為
    證據，法院審酌該言詞陳述或書面陳述作成時之情況，認為
    適當者，亦得為證據。當事人、代理人或辯護人於法院調查
    證據時，知有第159條第1項不得為證據之情形，而未於言詞
    辯論終結前聲明異議者，視為有前項之同意，同法第159條
    之5第1項、第2項有明文規定。查本判決以下所引各項供述
    證據之證據能力，檢察官、被告徐榮佐及其辯護人於本院準
    備程序時均同意有證據能力，且迄於言詞辯論終結前均未聲
    明異議（審訴字卷第48、65頁，訴字卷第41、63至65頁），
    本院審酌前揭供述證據製作時之情況，尚無違法不當及證明
    力明顯過低之瑕疵，認以之作為證據應屬適當。另本判決所
    援引之非供述證據，檢察官、被告及辯護人於本院準備程序
    、審理時對於該等證據均未爭執證據能力，且無證據證明係
    公務員違背法定程序所取得，亦無顯有不可信之情況或不得
    作為證據之情形，依同法第158條之4反面解釋，應認均有證
    據能力，而得採為判決之基礎。
貳、實體部分：
一、認定犯罪事實所憑之證據及理由：
　　訊據被告固坦承有依「李義雄」指示提供系爭帳戶帳號，並
    於上開時間、地點提領對應之款項後，再依「李義雄」指示
    交給「小廖」之事實，惟矢口否認有何共同詐欺取財、洗錢
    等犯行，辯稱：㈠我查過「李義雄」等人確有設立公司，對
    方說明詳細，我也有簽貸款協議，所以才放心請對方代為向
    銀行辦理貸款，因對方說我收入不足，需要有金流進出之財
    力證明才能申辦，於是匯款進系爭帳戶，之後「李義雄」又
    說如果不領出來，就要對我提告，我才配合領款，㈡另我雖
    曾因交付帳戶經法院判刑，但本案情況不同，我有謹慎查詢
    對方資料云云；辯護人並為其辯護稱：被告因疫情期間工作
    收入減少，為應付生活所需才上網尋找貸款途徑，其雖有交
    付帳戶之前案，但該案係寄送金融卡與密碼，而本案被告並
    未交付金融卡與密碼，並有簽訂貸款協議，包括貸款利率、
    金額均有明確說明，被告才誤信對方確係辦理貸款作業，又
    如被告知悉提領之款項為不法所得，豈會穿著工作制服、毫
    無遮掩，且無償幫忙提款？是被告主觀上並無詐欺、洗錢之
    犯意，本案應僅有民事上過失責任云云。經查：
㈠、系爭帳戶係被告申設，被告為申辦貸款而以LINE聯繫「洪正
    慶（專業貸款）」及「李義雄」，並於110年10月15日上午1
    1時53分許依「李義雄」指示，將系爭帳戶帳號填載在「資
    產合作契約」並以LINE傳送給「李義雄」；嗣系爭詐欺集團
    成員取得系爭帳戶帳號後，旋於同年月26日下午3時55分許
    ，以上揭方式詐欺告訴人曾兆隆，使告訴人陷於錯誤而於翌
    （27）日下午1時23分許將15萬元匯入系爭帳戶內；被告繼
    於同年月27日下午1時54分許，經「李義雄」指示前往台新
    南松山分行提領15萬元款項後，攜往臺北市○○區○○街0號前
    ，交予「小廖」等情，為被告於本院準備程序及審理時所不
    爭執（訴字卷第37至42、65至69頁），核與證人即告訴人曾
    兆隆於警詢時之證述相符（偵字卷第11至14頁），並有系爭
    帳戶基本資料、交易明細各1份、被告提領款項時之監視器
    錄影畫面翻拍照片3張、被告與「洪正慶（專業貸款）」及
    「李義雄」之LINE對話紀錄擷圖36張可憑（偵字卷第15至24
    、29、31至33、35至36頁），首堪認定。
㈡、被告就被訴之犯罪事實有不確定故意：
　⒈按刑法上之故意，可分為直接故意與不確定故意（未必故意
    或間接故意），行為人對於構成犯罪之事實，明知並有意使
    其發生者，為直接故意；行為人對於構成犯罪事實，預見其
    發生而其發生並不違背其本意者，為不確定故意。又刑法第
    339條之4第2款之詐欺取財罪及洗錢防制法第14條第1項之一
    般洗錢罪雖均不處罰過失，然「有認識過失」與「不確定故
    意」二者對犯罪事實之發生，均「已有預見」，區別在於「
    有認識過失」者，乃「確信」該事實不會發生，而「不確定
    故意」者，則對於事實之發生，抱持縱使發生亦「不在意」
    、「無所謂」之態度。
　⒉又詐欺集團利用人頭帳戶以行詐騙之事屢見不鮮，迨被害人
    因詐欺集團成員施以詐術誤信為真，依指示操作轉出款項至
    對方指定之帳戶後，再以「車手」將匯入帳戶之款項提領一
    空，復由「收水」層轉上級等情，業由報章雜誌、新聞媒體
    多所披露，更屢經政府為反詐騙宣導，於自動櫃員機上甚多
    張貼有相關勿為「車手」之警示標語，又於金融機構開設帳
    戶，請領存摺及金融卡一事，係針對個人身分社會信用，而
    予以資金流通，具有強烈屬人性，而金融帳戶為個人理財工
    具，其專有性甚高，除非本人或與本人親密關係者，難認有
    何理由任意提供金融帳戶供作他人金錢流通之用，縱偶有特
    殊情況須將帳戶資料交予他人為金錢流通，亦必具相當信賴
    關係，並確實瞭解其用途及來源去向，而無任意使來源不明
    之金錢流入自身帳戶，甚而再提領交付予不詳之他人之理。
    如無相當之理由提供金融帳戶供他人匯入款項並為他人提領
    款項，常與財產犯罪密切相關，應係從事詐欺取財等財產犯
    罪行為之分工，並藉以掩飾或隱匿犯罪所得之來源、去向，
    此為吾人依一般生活認知所易體察之事。本案被告行為時年
    約24歲，學歷為大學畢業，係一智識程度正常之成年人，且
    先前曾為職業軍人、工程類油漆工，現擔任健身教練（訴字
    卷第67至68頁），並非年幼無知或與社會長期隔絕之人，是
    依其智識能力及社會生活經驗，對上情自無不知之理。
　⒊佐以我國金融匯兌服務便利，除臨櫃或操作自動櫃員機辦理匯款外，亦可透過網路銀行為之，如有返還款項予匯款人之需求，衡情直接匯還對方帳戶即可，非必要將之提領後以現金交付，徒增款項滅失或錯誤交付之風險。查被告於警詢時自承：我在網路上搜尋借貸資訊，找到一個「台灣借貸服務網」官方LINE，加入後「洪正慶（專業貸款）」向我介紹借貸利率，後來稱要財力證明，要我請「李義雄」協助，「李義雄」稱會請公司先轉進我帳戶一筆資金，確認帳戶內有足夠資金流動，以符合貸款資格，之後我只要再領出來還給「李義雄」即可，接下來「李義雄」指示我於前述時間、地點領前，並要我到臺北市○○區○○街0號交給自稱公司財務的表兄弟「小廖」等語（偵字卷第8頁），則被告既係透過LINE與「洪正慶（專業貸款）」、「李義雄」聯繫，與「洪正慶（專業貸款）」、「李義雄」及「小廖」均素未蒙面，全無信任基礎，若所提領之款項來源並無違法，對方大可直接要求被告依匯款紀錄匯還款項，何須如此大費周章，要求素不相識之被告先提款再轉交？此一徒增該款項於過程中遺失或遭被告侵吞之風險之舉，顯然悖於常理，另被告對於轉交數額非微之款項予初次見面之「小廖」，未確認身分或要求收款人開立任何單據為憑，以明金錢流向及責任，所為亦有違常理，凡此各情，均顯現被告毫不在乎系爭詐欺集團成員所稱「公司的錢」，極有可能係被害人遭詐騙所匯入之主觀心態，則被告對於所提領之款項係詐欺集團之犯罪所得，其配合提領後交付款項之舉動，屬詐欺集團掩飾隱匿犯罪所得去向、所在行為之一部等情，顯然有所預見且不違背其本意，而有詐欺取財及洗錢之不確定故意。
㈢、被告及其辯護人固以前詞置辯；然查：
　⒈衡酌現今金融機構信用貸款實務，申請者除須提供個人之身
    分證明文件核對外，另應敘明並提出個人之工作狀況、收入
    金額及相關之財力證明資料（如工作證明、薪資轉帳帳戶存
    摺影本、扣繳憑單等），以供金融機構透過徵信調查申請人
    之債信後，評估是否放款以及放款額度，倘申請人債信不良
    ，並已達金融機構無法承擔風險之程度時，即無法貸得款項
    ，縱使委託他人代辦時亦然；且申請貸款獲准時，銀行係撥
    款至申請人帳戶內，清償貸款時，亦係直接由該帳戶內扣款
    。且申辦貸款時，債權人核貸著重於借款人此方之信用度為
    何，或其可提供若干擔保（包括物保或人保），故借款人此
    方所應提供給債權人以申辦貸款之資料，無非係攸關上開信
    用或擔保能力之相關資料，殆無可能要求借款人此方提供其
    名下之帳戶帳號，並提領匯入之款項，藉以製造金流，蓋此
    等資料對於辨識借款人此方之信用度或可提供若干擔保之調
    查並無助益。參以被告於本院準備程序供陳：我曾有和民間
    借款融資、車貸之經驗，銀行則說我的條件沒有辦法貸款，
    「李義雄」說我如果要辦貸款，因為薪資不足，財力證明較
    嚴苛，他會幫我把財力證明做好看一點等語（訴字卷第38頁
    ），則被告對於正常貸款之流程及審核重點自有所認識，理
    應能察覺本案貸款方式與正常貸款程序有異。
　⒉且以被告自身狀況，已知悉自己顯然無從合法取得貸款，然
    觀以其與「洪正慶（專業貸款）」及「李義雄」聯繫之過程
    ，對方僅要求提供姓名、聯絡電話、住居所、有無融資經驗
    等與實際收入或信用無關之基本個人資料，經配合提供系爭
    帳戶帳號及提領、交付款項後即允諾核貸（偵字卷第15至24
    頁），實與一般借款者之申辦貸款之過程有悖；況申辦貸款
    後最重要是還款能力，此應為銀行必要審核是否核貸的重要
    項目之一，倘可以透過製作虛假資金進出紀錄，佯以「美化
    帳戶」方式，而使被告順利取得貸款，則是藉由欺罔手段詐
    騙銀行，所為已涉及刑事不法，被告對此應有預見；再審以
    被告於本院準備程序時供稱因急需用款，就製作虛偽金流乙
    事，沒辦法顧慮這麼多等語（訴字卷第39頁），顯見縱使其
    可預見「李義雄」等人之要求與一般銀行借貸業務著重對保
    、核保之程序截然不同，又涉及詐貸等不法情事，為圖私利
    ，仍配合並容任為詐欺取財及洗錢犯行甚明。
　⒊再被告於108年12月14日曾因提供其所申設之合作金庫銀行帳
    戶予詐欺集團，經臺灣桃園地方法院以109年度桃簡字第122
    7號認定幫助犯詐欺取財罪，處有期徒刑3月，如易科罰金，
    以1,000元折算1日，緩刑2年確定（下稱前案）乙情，有該
    案判決書可稽（偵字卷第79至83頁），則被告對於任意提供
    自身金融帳戶予他人使用，將造成有心人士用以作為財產犯
    罪之工具，影響社會治安並助長詐欺歪風，使被害人受有財
    產損失等情，知之甚詳；其於本院審理時雖辯稱在為本案犯
    行前有經查證，且本案情節與前案有別云云（訴字卷第66至
    67頁），然迄本院言詞辯論終結前均未提出有確實查證「洪
    正慶（專業貸款）」及「李義雄」身分之事證以實其說，縱
    令其所辯屬實，亦無解於前開認定其知悉本案申辦貸款流程
    涉及詐欺及洗錢等不法情事，為求周轉仍容任該等犯行，與
    系爭詐欺集團成員共同為詐欺取財與洗錢之事實，故其此揭
    所辯亦無足採。
　⒋至被告及辯護人雖辯稱：如被告知悉提領之款項為不法所得
    ，豈會穿著工作制服、毫無遮掩，且無償幫忙提款云云（訴
    字卷第67、69頁），意指被告確未預見「李義雄」等人為詐
    欺集團成員。惟詐欺集團車手雖有部分會易容或變裝前往提
    款，然而並非全數如此，縱然被告穿著工作制服取款，亦可
    能僅係認反覆換裝有所不便或單純未思及應更換衣服掩飾身
    分，尚難僅因其提款時穿著工作制服，即逆推認為其未涉及
    本案犯行；況倘被告刻意易容或變裝提款，反係自認「明知
    」違法，而屬是否具有直接故意之範疇，且徒憑自動櫃員機
    提款錄影畫面所示提款車手面容，本無法立即辨識出提款車
    手身分，尚須警方鍥而不捨，循線調閱附近監視錄影畫面蒐
    證勾稽，或比對另案提款畫面、已查獲車手面容、身分等線
    索追查，被告提款時雖未遮掩面容，無非係出於其等對遭辨
    識出身分及查獲違法行為風險之整體評估，不足憑以認定被
    告並無共同加重詐欺取財及洗錢之不確定故意。另被告是否
    另與系爭詐欺集團成員約定報酬乙節，要屬其犯罪動機之認
    定，無從以其未自系爭詐欺集團獲取額外報酬，即認無共同
    詐欺取財及洗錢之主觀犯意，此揭所辯，均無理由。
㈣、綜上，本案事證明確，被告犯行堪以認定，應依法論科。
二、論罪科刑：
㈠、法律適用之說明及所犯罪名：　　
　⒈按犯刑法第339條詐欺罪而有下列情形之一者，處1年以上7年
    以下有期徒刑，得併科1百萬元以下罰金：一、冒用政府機
    關或公務員名義犯之。二、三人以上共同犯之。三、以廣播
    電視、電子通訊、網際網路或其他媒體等傳播工具，對公眾
    散布而犯之，刑法第339條之4第1項定有明文。查參與本案
    詐欺犯行者，至少包含被告、「洪正慶（專業貸款）」及「
    李義雄」（無證據證明係不同之人）、「小廖」等人，則被
    告基於共同犯意聯絡下實施分工行為，自應負相當罪責，論
    以三人以上共同詐欺取財罪。
　⒉次按洗錢防制法第2條修正立法說明第4點，已敘明有關是否
    成立該條第3款洗錢行為之判斷重點「在於主觀上是否明知
    或可得而知所收受、持有」，即不以「明知」為限，且同法
    第2條規定之洗錢行為並無「明知」之要件，在解釋上自不
    能限於確定故意，仍應包含不確定故意。查本案被告及系爭
    詐欺集團如附表所示犯行係該當刑法第339條之4第1項第2款
    之加重詐欺取財罪，該條項為法定刑1年以上7年以下有期徒
    刑之罪，屬洗錢防制法第3條第1款所規定之特定犯罪，而系
    爭詐欺集團成員，係以上開方式與告訴人聯繫而施以詐術，
    令告訴人陷於錯誤後，依照指示，將金錢匯入該集團事先取
    得之系爭帳戶，則該等帳戶原可對應找出告訴人所匯詐欺犯
    罪所得款項之金流紀錄，然系爭詐欺集團藉由被告領取贓款
    並交付「小廖」，製造金流斷點，以「漂白」而掩飾犯罪所
    得去向，是被告所為，自非僅係取得犯罪所得，而係兼有洗
    錢防制法第2條第2款之洗錢行為，應論以同法第14條第1項
    之一般洗錢罪。
　⒊核被告所為，係犯刑法第339條之4第1項第2款之3人以上共同
    詐欺取財罪及洗錢防制法第14條第1項之一般洗錢罪。被告
    以一行為觸犯三人以上共同詐欺取財罪及一般洗錢罪，應論
    以想像競合犯，依刑法第55條前段之規定，從一重之三人以
    上共同詐欺取財罪處斷。檢察官移送併辦部分與本案為事實
    上同一案件，本院自應併予審究。
　⒋再共同正犯之成立，祇須具有犯意之聯絡，行為之分擔，既
    不問犯罪動機起於何人，亦不必每一階段犯行，均經參與；
    共同正犯之意思聯絡，原不以數人間直接發生者為限，即有
    間接之聯絡者，亦包括在內；其表示之方法，不以明示通謀
    為必要，即相互間有默示之合致，亦無不可；共同實行犯罪
    行為之人，在合同意思範圍以內，各自分擔犯罪行為之一部
    ，相互利用他人之行為，以達其犯罪之目的者，本於責任共
    同之原則，即應對於全部所發生結果共同負責。本案被告負
    責提供系爭帳戶帳號予系爭詐欺集團成員收受贓款，並於領
    取款項後，再將贓款轉交系爭詐欺集團上游，而其他共犯則
    有負責致電詐欺被害人、指示被告取款及交付贓款資訊者，
    是該詐欺集團成員間，彼此合作，各自擔任詐騙、聯繫、取
    款之工作，被告所參與者即屬整體犯罪計畫之一環，而與其
    餘詐欺集團之成年成員間，就本案加重詐欺取財及洗錢犯行
    有間接之犯意聯絡，各自分擔犯罪行為之一部，相互利用他
    人之行為，以達其犯罪之目的者，即應對全部所發生之結果
    ，共同負責，應依刑法第28條規定，論以共同正犯。
㈡、量刑：
　⒈按犯罪之情狀顯可憫恕，認科以最低度刑仍嫌過重者，得酌量減輕其刑，刑法第59條定有明文。又刑事審判旨在實現刑罰權之分配的正義，故法院對有罪被告之科刑，應符合罪刑相當之原則，使輕重得宜，罰當其罪，以契合社會之法律感情，此所以刑法第57條明定科刑時應審酌一切情狀，尤應注意該條所列10款事項以為科刑輕重之標準，並於同法第59條賦予法院以裁量權，如認犯罪之情狀可憫恕者，得酌量減輕其刑，俾使法院就個案之量刑，能斟酌至當。而三人以上共同詐欺取財罪，法定刑係1年以上7年以下有期徒刑，得併科1百萬元以下罰金，然同為三人以上共同詐欺取財之人，其行為動機不一，犯罪情節亦不相同，其法定刑1年以上有期徒刑不可謂不重，查本案被告雖未坦承犯行，但業於本院準備程序時與告訴人達成調解，迄今均依調解內容遵期履行，已實際給付告訴人7萬元，餘8萬元尚未到期乙情，有本院調解筆錄、公務電話紀錄及被告存摺內頁影本各1份可考（審訴字卷第71至72頁，訴字卷第51至52、75頁），且告訴人亦陳稱：同意給予被告較輕之刑度、緩刑或附條件之緩刑等語（審訴字卷第66頁），足見其犯後已積極彌補犯行所造成之損害，審酌其僅為換取貸款一時失慮而為本案犯行，惡性較低，其個人尚無所得，且本案僅領款1次而僅單一被害人，綜上，本院因認若科以法定最低刑度之刑，仍屬情輕法重，足以引起一般人之同情，顯有憫恕之處，況且刑罰僅係維持社會存續發展之必要惡害，運用上本應有所節制，以符合「刑罰謙抑性」之要求，爰就被告所犯之罪依刑法第59條之規定酌減其刑。
　⒉爰以行為人之責任為基礎，審酌被告不思以正途賺取所需，
    為圖輕易賺取金錢，而於系爭詐欺集團中擔任提供帳戶及車
    手之角色，價值觀念有所偏差，不僅侵害告訴人之財產權，
    亦影響社會秩序、破壞人際間信賴關係，並令司法偵查機關
    難以追查詐欺行為人之真實身分以阻犯行，所為實屬不該；
    其於前案曾因幫助詐欺罪，經法院為科刑判決，業如前述（
    於本案不構成累犯），有臺灣高等法院被告前案紀錄表可查
    ，素行非佳；再衡量本案犯罪規模、犯罪手段、告訴人遭詐
    欺金額及被告已與告訴人達成調解並實際履行部分調解內容
    ；兼衡其於本院審理時自承學歷為大學畢業，目前職業為健
    身教練，月新2萬5,000元左右，經濟狀況勉持（訴字卷第68
    頁）等一切情狀，量處如主文所示之刑，以資懲儆。
三、沒收：
㈠、按供犯罪所用、犯罪預備之物或犯罪所生之物，屬於犯罪行
    為人者，得沒收之，前2項之沒收，於全部或一部不能沒收
    或不宜執行沒收時，追徵其價額，刑法第38條第2項前段、
    第4項有明文規定。查被告係以其所有如附表所示之手機安
    裝LINE後，與系爭詐欺集團成員聯絡或接收指示乙情，業經
    被告於本院準備程序時供述在卷（訴字卷第43頁），是該手
    機為供本案犯罪所用之物，雖未經扣案，仍應依此揭規定宣
    告沒收，並於全部或一部不能沒收或不宜執行沒收時，追徵
    其價額。
㈡、再按犯第14條之罪，其所移轉、變更、掩飾、隱匿、收受、
    取得、持有、使用之財物或財產上利益，沒收之，洗錢防制
    法第18條第1項前段固有明文；然被告本案提領之款項均已
    交付系爭詐欺集團內負責收水之成員，卷內復無事證足認被
    告於本案有何其他犯罪所得，故本案不依此揭規定予以宣告
    沒收。公訴意旨請求就被告尚未合法發還告訴人之犯罪所得
    宣告沒收或追徵，容有未洽，附此敘明。
據上論斷，應依刑事訴訟法第299條第1項前段，判決如主文。
本案經檢察官游忠霖提起公訴，檢察官郭建鈺移送併辦，檢察官
謝奇孟到庭執行職務。
中　　華　　民　　國　　111 　年　　11　　月　　11　　日
　　　　　　　　　刑事第五庭    審判長法　官  林虹翔
　　　　　　　　　　　　　　　　　　　法　官  張敏玲
　　　　　　　　　　　　　　　　　　　法　官  陳冠中
上正本證明與原本無異。 
如不服本判決應於收受送達後20日內向本院提出上訴書狀，並應
敘述具體理由；其未敘述上訴理由者，應於上訴期間屆滿後20日
內向本院補提理由書（均須按他造當事人之人數附繕本）「切勿
逕送上級法院」。告訴人或被害人如對於本判決不服者，應具備
理由請求檢察官上訴，其上訴期間之計算係以檢察官收受判決正
本之日期為準。 
                                      書記官  涂曉蓉
中　　華　　民　　國　　111 　年　　11　　月　　11　　日
附錄本案論罪科刑法條：
中華民國刑法第339條之4
犯第339條詐欺罪而有下列情形之一者，處1年以上7年以下有期
徒刑，得併科1百萬元以下罰金：
一、冒用政府機關或公務員名義犯之。
二、三人以上共同犯之。
三、以廣播電視、電子通訊、網際網路或其他媒體等傳播工具，
    對公眾散布而犯之。
前項之未遂犯罰之。

洗錢防制法第14條
有第二條各款所列洗錢行為者，處7年以下有期徒刑，併科新臺
幣5百萬元以下罰金。
前項之未遂犯罰之。
前二項情形，不得科以超過其特定犯罪所定最重本刑之刑。

附表：
項目 數量 內容 手機 1支 廠牌型號：iPhone XR 門號：0000000000號